# 求助陈版：关于股权支付的判断.

提问人：013291 时间：2019-01-03 12:38:51
A 公司截止 2018 年 11 月为 3200 万股本、每股净资产3.4 元，B公司属于 A 公司实际控制人及近亲属共同控制公司，截止 2018 年 8 月B 公司净资产 5000 万，评估值为 6500 万，A 公司与 11 月以现金 6500 万收购 B 公司，并于 2019 年 1 月对 B 公司原股东按原持股比例以每股2.1 元的价格增发 3000 万股，根据初步了解本次增发属于现金收购一揽子交易，主要为规避 B 公司股东税费进行的分拆。请教陈版： 1 、 2019 年1 月该次增发是否认定为一揽子交易而不认定为股份支付？ 2 、如认定为一揽子交易该交易合并对价是否应包括 2019 年 1 月增资每股公允价值与实际增资价格 2.1 元的差额， 2018 年期末是否将该差额确认为其他流动负债？ 3 、如果该交易认定为股份支付是否需要考虑本次增资比例，由于本次增资未设定限制条件，是否对实际控制人增资不认定为股份支付？

回答人：chenyiwei
从你说的情况看，假设评估值 6500 万是合理的，则 2018 年内的收购是按公允价值进行的，可以看作一项独立交易，后续只需考虑其实际控制人和近亲属的低价增资是否构成股份支付。从目前的 IPO 监管口径来看，如果在该交易之后，实际控制人的持股比例并未上升，则实际控制人的部分可以不算做股份支付（但这种监管政策导向不排除未来发生进一步变化的可能性）。
对于近亲属，考虑到从严的监管口径，应考虑其获得低价入股的原因，除非有证据表确实是与其在被投资公司的任职、提供资源等无关，否则应从严认定为股份支付。
另外，即使不认定为股份支付，此处实际控制人个人和近亲属低价增资也是损害了其他股东的利益。要关注其治理结构是否完善，内部控制环境是否可靠、是否存在实际控制人凌驾于内控之上的问题。

提问人：013291 时间：2019-01-03 21:09:40
感谢陈版，从企业了解情况是：这个评估价值 B公司原股东并不很认可，企业为了解决同业竞争和规模的原因就同意这样溢价收购，所以产生了这些问题

回答人：chenyiwei
因为评估值的证据效力的问题，很难推翻，因此还是倾向于采用 2 楼所述方法处理，很难讲低价发行的差额计入收购成本。